【裁判字號】    89,易,1382
【裁判日期】    900525
【裁判案由】    妨害自由
【裁判全文】
臺灣新竹地方法院刑事判決                        八十九年度易字第一三八二號
    公  訴  人  臺灣新竹地方法院檢察署檢察官
    被      告  丙○○
    選任辯護人  鄒光燕律師
右列被告因妨害自由案件，經檢察官提起公訴（八十九年度偵字第五三六四號），本
院判決如左：
    主  文
丙○○無罪。
    理  由
一、公訴意旨略以：被告丙○○前自民國七十六年間起至八十九年三、四月間止，與
    已婚之告訴人丁○○（現已離婚）為男女朋友關係，二人曾發生多次性關係，雙
    方有複雜之感情糾紛。被告於八十九年二月底、三月初某日，竟基於恐嚇告訴人
    之概括故意，在新竹縣芎林鄉「集客餐廳」窗戶外，以行動電話恐嚇正在『集客
    餐廳』內與友人唱歌、聊天之告訴人，威脅告訴人如不立即回家，將予以毆打等
    語，致告訴人心生畏懼遂由其友人護送回家，惟被告見狀猶尾隨在後、不肯離去
    。嗣被告又陸續於八十九年七、八月間間，持續以將找人強暴告訴人女兒彭小瑤
    等語，恐嚇告訴人，致告訴人心生恐懼，而足生危害於告訴人、彭小搖之安全，
    告訴人並因而罹患失眠、憂鬱等自律神經失調症狀。因認被告涉有刑法第三百零
    五條之恐嚇危害安全罪嫌等語。
二、按犯罪事實應依證據認定之，無證據不得推定其犯罪事實，刑事訴訟法第一百五
    十四條定有明文。而認定犯罪事實所憑之證據，固不以直接證據為限，間接證據
    亦包括在內。惟認定不利於被告之事實，須依積極證據，苟積極證據不足為不利
    於被告事實之認定時，即應為有利於被告之認定，更不必有何有利之證據。最高
    法院三十年上字第八一六號著有判例。次按告訴人之告訴，係以使被告受刑事訴
    追為目的，是其陳述是否與事實相符，仍應調查其他證據以資審認，最高法院五
    十二年臺上字第一三００號亦著有判例。
三、公訴人認被告涉有前揭妨害自由罪嫌，無非係以右揭事實業據告訴人指述綦詳，
    核與證人乙○○、彭小瑤供述情節大致相符，又有診斷證明書二紙在卷可資佐證
    等為其主要論據。
四、訊據被告堅詞否認有公訴意旨所指之妨害自由犯行，辯稱伊沒有在八十九年二月
    底三月初在「集客餐廳」的窗戶外打電話恐嚇告訴人，也沒有在八十九年七、八
    月間以要找人強暴彭小瑤的話來恐嚇告訴人等語。經查：告訴人指訴被告涉有前
    揭妨害自由罪嫌，固提出診斷證明書附卷供參（見偵卷第十七、十八頁），惟該
    診斷證明書與被告是否涉有妨害自由犯行無直接關連，難以此作為認定被告本件
    犯行之證據；而關於被告以行動電話恐嚇告訴人部分，證人乙○○固於偵查中證
    稱八十九年二月底或三月初，當天伊和告訴人下班後在集客餐廳內與老闆一起聊
    天唱歌，被告站在窗戶旁看著伊等，被告看告訴人要上廁所就打行動電話給告訴
    人，待告訴人出來後就告訴在場的人說被告打電話告訴她若她再不回去就要打她
    ，被告看伊等送告訴人回家時開車尾隨等語（見偵卷第二十至二十一頁），惟證
    人乙○○並未看見被告與告訴人通電話情形，亦據證人乙○○證述在卷（見前揭
    偵卷第二十頁）；另關於被告以欲強暴告訴人之女彭小瑤等語恐嚇告訴人部分，
    證人彭小瑤業於偵查中到庭證述係在八十九年七、八月間，伊母親（即告訴人）
    跟伊講被告要對伊不利，但是伊沒有親眼看到、聽到被告恐嚇伊及伊母親等語（
    見偵卷第二十一頁）。是證人乙○○、彭小瑤均未親眼看到或聽到被告有何出言
    恐嚇告訴人之犯行，其等之證言均係出於告訴人之告知，尚難作為認定被告本件
    犯行之依據。且告訴人自承：「（問；丙○○打電話恐嚇你及恐嚇說要強暴彭小
    瑤的話除了你以外還有誰聽到？）用行動電話那一次，只有我自己聽到，我是在
    接完電話後跟我同事甲○○等人說不好了，有人會對我不利，我要趕快回家。恐
    嚇彭小瑤的部分，也是只有我自己聽到。」等語（見本院九十年四月十二日訊問
    筆錄第三頁）。是本件尚無證據證明告訴人之指述與事實相符，即難以告訴人單
    方面之陳述暨與妨害自由犯行無關之二紙診斷證明書等遽予認定被告有公訴人所
    指之妨害自由犯嫌。此外，復查無其他積極證據足以證明被告有何妨害自由犯行
    ，應認為被告之犯罪尚不能證明，應依法為其無罪之諭知。
五、據上論斷，應依刑事訴訟法第三百零一條第一項，判決如主文。
本案經檢察官吳金棟到庭執行職務。
中      華      民      國    九十      年      五      月    二十五    日
                              臺灣新竹地方法院刑事第二庭
                                      法    官  黃美盈
如不服本判決，應於判決送達後十日內向本院提出上訴狀（應附繕本），上訴於臺灣
高等法院。
右正本證明與原本無異。
     書 記 官  吳尚文
中      華      民      國    九十      年      五      月    二十五    日


司法院資訊處製作；財團法人民間司法改革基金會備份。
